# 融资租赁确认以及计算

提问人：j_cheung_1222 时间：2015-10-12 21:12:47
求各位大神~ 现在审计做的一个客户，有融资租赁业务，但是融资租赁公司给出的支付计划表跟实际客户支付的金额有出入，这样是按照支付计划表确认相关的融资事项，未支付或者多支付的部分应当挂账应付或者预付？还是按照实际支付的金额确认相关的融资事项？如果按照实际支付的金额确认相关的融资事项，但是以后支付还是有可能跟租金支付计划表不一致的话，对应应当如何确认？
还有，如果融资租赁合同里面的条款规定“利率随基准利率变动同方向变动”，这样如若调整了利率对应的调整利率当天之后的支付计划均进行调整。那么，支付计划表计算的IRR可以简化包括调整利率之前各期的（相关差异放在变动利率当期调整财务费用）？还是之前已经支付的不变，对应剩余期间的内含收益率进行修订（插值法）来计算剩余的部分？
谢谢。麻烦可否尽快回答。

回答人：chenyiwei
如果实际支付情况和支付计划表之间的差异不重大的，则还是应当按照支付计划表规定的付款时间和金额测算IRR。如果企业与租赁公司协商一致对支付计划表进行更改，则应相应重新计算新的IRR。 如果租赁本金固定，但约定了浮动利率，则IRR将是可变的，且无法预先合理预计。在实际操作中，一般也可接受将手续费等“利息调整”因素在租赁期内按直线法分摊计入利息支出，另外直接按各期应付利息金额计入利息支出的简化处理方式。